【裁判字號】    98,審訴,3543
【裁判日期】    980706
【裁判案由】    債務人異議之訴
【裁判全文】
臺灣臺北地方法院民事裁定            98年度審訴字第3543號
原      告  甲○○
上列原告與被告台灣銀行股份有限公司間債務人異議之訴事件，
本院裁定如下：
    主  文
原告應於本裁定送達後七日內繳納裁判費新臺幣肆萬玖仟柒佰零
捌元，逾期即駁回其訴。
    理  由
一、按原告之訴有起訴不合程式或不備其他要件之情形者，依其
    情形可以補正經審判長定期間命其補正而不補正者，法院應
    以裁定駁回之。又提起民事訴訟，應依民事訴訟法規定繳納
    裁判費，此為必須具備之程式。次按訴訟標的之價額，由法
    院核定。民事訴訟法第249 條第1 項、第77條之1 第1 項分
    別定有明文。再按債務人異議之訴之訴訟標的為該債務人之
    異議權，法院核定此訴訟標的之金額或價額，應以該債務人
    本於此項異議權，請求排除強制執行所有之利益為準。
二、本件原告起訴主張伊自民國81年11月至84年9 月至美國留學
    ，隨即移民加拿大，迄伊父即債務人林昌爐於86年2 月間死
    亡始回台奔喪，伊於繼承開始時無從得知伊父生前對債權人
    即被告負有系爭保證債務，未能於法定期間內為拋棄繼承或
    限定繼承，直至被告於95年間對伊聲請強制執行，扣押伊在
    臺北市體育學院薪資，其始知悉伊父生前負有保證債務，且
    被告所持執行名義成立於71年間，民法繼承編施行法於98年
    6 月10日條正公布，增訂第1-3 條、第2 條後，由伊繼續履
    行系爭保證債務實顯失公平，伊自得以所得遺產為限負清償
    責任，被告不得執行扣押其在任職臺北市體育學院之薪資，
    爰依強制執行法第14條規定，起訴請求撤銷本院95年度字第
    13161 號執行事件上開執行程序，並請求被告返還自98年6
    月10日後所扣押原告在臺北市體育學院之薪資。經查，本件
    被告係以本院76民執乙字1956第27189 號債權憑證為執行名
    義，聲請本院民事執行處強制執行，命原告應給付新台幣（
    下同）4,911,401 元及法定遲延利息，經本院執行處於95年
    7 月31日以北院95執未字第13161 號執行命令，於上開金額
    、利息、取得執行名義費用及執行費用範圍內，就原告在臺
    北市體育學院之薪資核發扣押命令及移轉命令，經本院調取
    執行卷宗查閱無誤。則本件訴訟標的之價額，依原告本於其
    異議權請求排除強制執行所有之利益，核定為新臺幣（下同
    ）4,911,401 元，應徵第一審裁判費49,708元。茲依民事訴
    訟法第249 條第1 項但書之規定，限原告於收受本裁定送達
    7 日內補繳，如未依期補正，即駁回原告之訴。
三、依法裁定如主文。
中    華    民    國    98    年    7     月    6     日
                  民事第六庭法  官  劉又菁
以上為正本係照原本作成
對於本裁定關於核定訴訟標的價額部分如有不服，應於送達後10
日內向本院提出抗告狀，並繳納抗告費新台幣1,000元。
中    華    民    國    98    年    7     月    6     日
                            書記官  潘惠梅                                                                                                                                 E


司法院資訊處製作；財團法人民間司法改革基金會備份。
